# Erick José Sánchez Pinedo

▼ joseericksanchez7@gmail.com

**\** +51 943 696 802

**♀** Lima, Perú

linkedin.com/in/erick-jose-sánchez-pinedo-5719802a6

## **Perfil Profesional**

Estudiante avanzado de Ingeniería de Tecnologías de la Información y Comunicación (7° semestre), con experiencia en desarrollo web, soporte técnico y configuración de redes. Proactivo, adaptable y con habilidades para trabajar bajo presión, aportando soluciones tecnológicas innovadoras y eficientes.

### Habilidades Técnicas

Lenguajes de Programación: PHP, JavaScript, Java, Python, C#.

☑ Bases de Datos: MySQL, SQL Server-

**☑ Desarrollo Web:** HTML, CSS, JavaScript, Laravel, WordPress, Astro.

▼ Control de Versiones: Git, GitHub.

Herramientas y Tecnologías: Arduino, Office, Power Bl.

Soporte Técnico: Instalación y clonación de OS, mantenimiento preventivo, reparación de PC's.

✓ Infraestructura y Redes: Cisco IT Essentials, CCNA I y II, cableado estructurado, CCTV.

## **Experiencia Laboral**

### Soporte Técnico - Mundo Digital X

Diciembre 2023 - febrero 2024

- > Resolución de problemas de hardware y software para usuarios finales.
- Mantenimiento preventivo de equipos tecnológicos.

#### Practicante de Desarrollo Web - D3 Textil S.A

Marzo 2024 - junio 2024

- Desarrollo de una aplicación web utilizando Laravel, PHP y MySQL.
- > Implementación de funcionalidades para optimizar procesos internos.

#### Practicante de Desarrollo - ISOCAL

Octubre 2024 - diciembre 2024

- > Diseño y desarrollo de una landing page completamente responsiva.
- Mejora de la experiencia de usuario mediante prácticas modernas de diseño.

## Educación

## Ingeniería en Tecnologías de la Información y Comunicación

> Servicio Nacional de Adiestramiento en Trabajo Industrial (SENATI) - Agosto 2022 – Actualidad

#### **Estudios Secundarios**

> Institución Educativa Pública José del Carmen Marín Arista - 2017 - 2021

# **Cursos y Certificaciones**

#### Cisco

- IT Essentials (Agosto 2022 Enero 2023)
- Sistemas Embebidos Para IOT
- CCNA − I
- CCNA II

IT

- Mantenimiento de Computadoras y equipos periféricos.
- Windows Server 2019.
- Instalación de sistemas operativos, Linux (Debian), Windows (10, 11).
- Diseño de circuitos electrónicos.
- CCTV

## **Idiomas**

Español: Nativo

Inglés: Nivel Básico